臺灣士林地方法院交通事件裁定　　　　100年度交聲字第553號
原處分機關　交通部公路總局臺北區監理所
異　議　人　莊忠發
即受處分人
上列異議人即受處分人因違反道路交通管理處罰條例案件，對於
交通部公路總局臺北區監理所民國100 年6 月20日所為之處分（
原處分案號：北監自裁字第裁40-C00000000號），聲明異議，本
院裁定如下：
    主  文
異議駁回。
    理  由
一、原處分意旨略以：異議人即受處分人莊忠發於民國100 年3
    月28日上午10時50分許，駕駛車牌號碼為9707-EQ 號自小客
    車行經新北市五股區○○○○道路五股往八里方向之匝道時，
    因撞傷執行交通勤務中之警察，致人受傷，為警以異議人有
    違反道路交通管理處罰條例第61條第1 項第3 款之規定掣單
    舉發。經異議人提出申訴，原處分機關函請舉發單位調查結
    果，仍認異議人有上開違規行為，乃依道路交通管理處罰條
    例第61條第1 項第3 款之規定，裁決異議人新臺幣（下同）
    3 萬元罰鍰，並吊銷駕駛執照，3 年內不得考領等語。
二、異議意旨略以：案發當時，伊駕駛上開車輛行經前揭地點不
    慎撞到停在匝道上的警車，導致警車內的警員受傷，被監理
    所裁決要罰錢及吊銷駕駛執照，但伊不是故意撞的，是不小
    心的，伊是跑業務的，若駕駛執照被吊銷3 年，會不能工作
    ，希望本案能夠罰錢就好，不要吊銷伊的駕駛執照，為此聲
    明異議等語。
三、按汽車駕駛人，駕駛汽車有撞傷正執行交通勤務中之警察情
    形者，吊銷其駕駛執照，並處3 萬元以上6 萬元以下罰鍰，
    道路交通管理處罰條例第61條第1 項第3 款、第2 項定有明
    文。次按法院認為聲明異議無理由者，應以裁定駁回之，道
    路交通事件處理辦法第18條亦著有明文。
四、經查：異議人於前揭時間，駕駛上開自小客車行經上揭地點
    時，撞及警方停放在該處之巡邏車，導致車內警員鄭紹甫受
    有腦震盪後徵候群、頭部開放性傷口等傷害之事實，為被告
    所不爭執，且有現場相片數幀、馬偕紀念醫院淡水分院診斷
    證明書1 份在卷可參（參本院卷第7 頁至第10頁、第22頁）
    ，此部分事實自堪認定。而警員鄭紹甫將巡邏車停放在該處
    ，目的係為執行測速照相勤務之事實，亦有新北市政府警察
    局100 年5 月30日北警交字第1000083034號函文1 紙存卷足
    憑（參本院卷第15頁），堪認異議人確有汽車駕駛人，駕駛
    汽車撞傷正執行交通勤務中之警察的違規行為無誤。異議人
    雖以前詞置辯，惟按違反行政法上義務之行為非出於故意或
    過失者，不予處罰，此為行政罰法第7 條第1 項所明定，是
    以異議人上開違規行為縱非出於故意，而僅屬過失，揆諸前
    揭規定，仍應受行政處罰，故原處分機關對異議人加以裁罰
    ，確屬有據，本件異議為無理由，應予駁回。
據上論斷，應依道路交通事件處理辦法第18條，裁定如主文。
中    華    民    國   100    年    11    月    24    日
                              臺灣士林地方法院交通法庭
                                  法  官  鄭光婷
以上正本證明與原本無異。
如不服本裁定，應於裁定送達後5 日內，向本院提出抗告狀。
                                  書記官  方蘭芬
中    華    民    國   100    年    11    月    28    日